【裁判字號】    90,訴,273
【裁判日期】    900913
【裁判案由】    違反森林法
【裁判全文】
臺灣宜蘭地方法院刑事判決                            九十年度訴字第二七三號
    公  訴  人  臺灣宜蘭地方法院檢察署檢察官
    被      告  甲○○
右列被告因違反森林法案件，經檢察官提起公訴（八十九年度偵字第一０五０號），
本院判決如左：
    主  文
甲○○為搬運贓物使用車輛，於保安林竊取森林主產物，處有期徒刑柒月，併科罰金
壹拾參萬柒仟陸佰零捌元，罰金如易服勞役，以罰金總額與陸個月之日數比例折算。
緩刑貳年。
    事  實
一、甲○○於民國八十九年四月十一日上午五時許，在台中縣大甲溪事業區第八林班
    之保安林內（即省道台八線六十二公里又五百公尺處），藉受雇處理上揭地點因
    坍方之土石及載運施作擋土牆砂石之機會，利用現場施工中不知情之堆土機以夾
    運之方式，竊取森林主產物即伏倒之梢楠三株（總材積三‧四九立方公尺）、台
    灣杉二株（總材積四‧一五立方公尺）於自己之ＫＮ—二一二號砂石車上，合計
    總材積七‧六四立方公尺、山價新台幣二十萬六千四百十二點二三元。嗣於同日
    上午八時許載運至宜蘭縣大同鄉○○村路段時為宜蘭縣三星分局南山派出所攔檢
    查獲。
二、案經宜蘭縣警察局三星分局報告台灣宜蘭地方法院檢察署檢察官偵查起訴。
    理  由
一、訊據被告固坦承有於上揭時、地，載運前述森林主產物梢楠與台灣杉共五株而為
    警查獲之事實，惟辯稱是因為清理坍方土石一起載運出來，土石載運至指定地點
    後洩倒後，樹木卻卡在車斗內無法取出，所以才要到宜蘭找工具卸下來，而在三
    星鄉被警察查獲云云。惟查，右揭事實，業據被告於檢察官偵查時坦承是載運砂
    石至上述林班時順道載下來的等語，核與林務局東勢林管處梨山工作站巡視員乙
    ○○指訴上述保安林林班之森林主產物遭竊等語，並至現場會勘後制有會勘記錄
    及有現場照片可參。此外並有贓物認領保管單、森林被害告訴書、東勢林管處梨
    山工作站遺留木數量明細表及價格查定書等足證。被告雖以前詞為辯，然觀諸現
    場查獲照片，前揭台灣杉二株、梢楠三株於車斗內均排放整齊，未見車斗內有載
    運土石之狀，被告辯稱係清理坍方土石一起載運出來，後來卡於車斗內云云，顯
    屬卸責。且上述台灣杉二株樹形良好，尺寸長達五公尺餘，衡情一般人均知此為
    有價值之物，豈會載運丟棄，是被告前述所辯顯違常理。是本件被告犯行明確，
    應依法論科。
二、按林產物之主產物係指生立、枯損、倒伏之竹木及餘留木材之根株、殘材。國有
    林林產物處分規則第三條第一款訂有明文。是前述梢楠木、台灣杉即為森林之主
    產物自明。核被告所為，係犯森林法第五十二條第一項第一款、第六款之罪。爰
    審酌被告犯罪之動機、目的、手段、破壞森林資源之程度不大、所竊樹木之數量
    非鉅、又被告所竊取前述森林主產物，山價新台幣二十萬六千四百十二點二三元
    ，此有前述森林報告書與價格查定書可查及犯罪後態度良好等一切情狀，量處如
    主文所示之刑，併科贓額二倍之罰金銀元十三萬七千六百零八元（元以下四捨五
    入），並就併科罰金部分諭知易服勞役之折算標準。又被告未曾受有期徒刑以上
    刑之宣告，此有台灣高等法院檢察署刑案記錄檢覆表可查，被告經此教訓當知警
    惕，應無再犯之虞，本院認前所宣告之刑，以暫不執行為適當，爰併宣告緩刑二
    年，以啟自新。
據上論斷，應依刑事訴訟法第二百九十九條第一項前段、森林法第五十二條第一項第
一款、第六款、刑法第十一條前段、第四十二條第三項、第七十四條第一款，判決如
主文。
本案經檢察官廖允松到庭執行職務
中    華    民    國       九十       年       九       月     十三     日
                                      臺灣宜蘭地方法院刑事第二庭
                                          法  官  蔡  仁  昭
右正本證明與原本無異。
如不服本判決，應於判決送達後十日內，向本院提出上訴狀。（應附繕本）
                                          書記官  陳  旺  誠
中    華    民    國       九十       年       九       月     十九     日


司法院資訊處製作；財團法人民間司法改革基金會備份。
